臺灣桃園地方法院刑事判決　　　　　　　　　　　　九十一年度交易字第二九六號
　　公　訴　人　臺灣桃園地方法院檢察署檢察官
　　被　　　告　丁○○
右列被告因過失傷害案件，經檢察官提起公訴（九十一年度調偵字第一二五號），本
院判決如左：
    主  文
丁○○因過失傷害人，處有期徒刑肆月，如易科罰金，以參佰元折算壹日。
    事  實
一、丁○○於民國九十年三月十一日上午，駕駛車號Ｌ五─二四一三號自用小客貨兩
    用車，沿桃園縣大園鄉○○○路，由中壢往大園方向行駛，於同日上午十一時十
    五分許，途經同路二段與水源路交岔路口，欲左轉水源路行駛，應注意車輛行駛
    至無號誌之交岔路口，同為幹線道或支線道者，轉彎車應暫停讓直行車先行及應
    行至交岔路口中心處左轉，而依當時情形，又無不能注意之情事，竟疏於注意，
    於上開交岔路口，尚未至中心處即貿然左轉，而撞及對向直行於中山南路，由丙○○所駕駛車號ＨＮ─三六○七號自用小客車，致林車內乘客甲○○○受有頭部
    外傷、右肩挫傷、右肱骨頭骨折、左胸廊上部挫傷合併第一肋骨骨折等傷害，另
    一乘客乙○○則受有脾挫裂傷、脾破裂切除、左胸廊上部挫傷合併第八、九肋骨
    骨折、左上腹部挫摥等傷害。丁○○在有偵查權限機關發現其犯罪前，向據報到
    場處理之桃園縣警察局大園分局大園派出所警員陳建台自首，並接受裁判。
二、案經甲○○○、乙○○訴由桃園縣警察局大園分局報請臺灣桃園地方法院檢察署
    檢察官偵查起訴。
    理  由
一、訊之被告丁○○固坦認在右開時地發生車禍之事實，惟矢口否認有前揭過失犯行
    ，辯稱：「我在遠方有看到他們，我已經減速停下來要讓他們過；我車子被撞，
    倒退十幾公尺，並不是未到中心處就轉彎」。經查：
（一）被告於前述時間、地點駕車欲左轉而與證人丙○○駕駛之直行小客貨兩用車相
      撞，並致告訴人甲○○○、乙○○分別受有如事實欄所示之傷害等情，迭據被
      告於警訊、偵訊及本院調查、審理時自白在卷，核與證人丙○○及告訴人甲○○○、乙○○分別於警訊及偵訊中所述相符。此外，並有警製道路交通事故調
      查報告表一紙、現場照片四張及敏盛綜合醫院大園分院診斷證明書二紙附卷可
      稽。
（二）又被告所駕駛之小客貨兩用車係在前開路口突然向左轉，致與直行之證人丙○○所駕駛之小客車相撞等情，亦據證人丙○○及告訴人甲○○○、乙○○分別
      於警訊及偵訊中指訴甚詳。而被告於偵訊時亦供稱：「要轉彎前便看到林（鐺
      波）車，我減速時速二十公里以下，要讓對方先過，後繼續減速但未完全靜止
      」等語（調偵卷第十一頁）。參酌本件車禍後被告駕駛之車輛車身有一半已跨
      越雙黃線，進入對向車（偵卷第十六頁下方照片），顯示被告於前開路口左轉
      之前，雖看見對向證人丙○○駕駛之小客貨兩用車，惟並未暫停讓該車先行，
      而係繼續行進至對向車道內，致發生本件車禍。又依前開照片及偵卷第十五頁
      下方之照片所示，被告之車輛係斜放在剛過中山南路雙黃線之路口上，顯示其
      車輛剛過中山南路雙黃線，進入與水源路交岔路口時，即開始左轉；另被告於
      偵訊中亦坦承；「我車接近中心線，但尚未過」等語（調偵卷第十一頁）。由
      上證據足以認定：被告駕駛前開車輛至交岔路口欲左轉時，發現對向來車，心
      存儌倖，認為立即左轉即可避過對向車輛，故未至路口中心處即左轉。被告於
      本院調查審理時辯稱：「我已經減速停下來要讓他們過，我車子倒退十幾公尺
      ，並不是未到中心處就轉彎」等語，應係事後卸責之詞，不足採信。
（三）按車輛行駛至無號誌之交岔路口，同為幹線道或支線道者，轉彎車應暫停讓直
      行車先行，又左轉彎時，應行至交岔路口中心處左轉，道路交通安全規則第一
      百零二條第一項第二款、第四款分別定有明文。被告駕車自應注意上述道路交
      通安全規定，且依當時路況，又無不能注意之情形，竟疏未注意為之，以致肇
      事，致人受傷，被告顯有過失。被告前述過失行為，與告訴人之害傷結果間，
      具有相當因果關係。是被告過失傷害犯行，堪以認定。
（四）公訴意旨另認：被告駕駛未注意車前狀況，隨時採取必要之安全措施，另有違
      反道路交通安全規則第九十四條第三項之規定之過失等語。訊之被告堅決否認
      有前述違規行為，辯稱：「道路是左彎的彎道，我的方向有看到對方的車子，
      對方可能看不到我，所以才會發生車禍。」等語。查被告及證人丙○○於車禍
      前均有看到對方之車輛等情，業據其等於警訊、偵訊中陳述在卷。本件車禍發
      生之原因，全係因被告在路口誤判情勢，而搶先左轉（即未暫停及未至路口中
      心處即左轉），要與注意車前狀況與否無關。惟被告已有前開未暫停讓直行車
      先行及未至路口中心處即左轉之過失，已如前述，故前開認定並不影響其過失
      傷害責任之認定，併此說明。
二、核被告所為，係犯刑法第二百八十四條第一項前段之過失傷害罪。被告一過失行
    為致告訴人二人受傷害，係一行為觸犯二罪名，為想像競合犯，應從一過失傷害
    罪處斷。被告在有偵查權限機關發現其犯罪前，向據報到場處理之桃園縣警察局
    大園分局大園派出所警員陳建台自首前述犯罪，並接受裁判等情，有前開調查表
    在卷可稽，應依刑法第六十二條前段減輕其刑。爰審酌被告之過失程度不輕，告
    訴人所遭受之傷害嚴重、被告迄未賠償告訴人之損害，犯罪後態度不好等一切情
    狀，量處如主文所示之刑，並諭知易科罰金之折算標準。
三、據上論斷，應依刑事訴訟法第二百九十九條第一項前段，刑法第二百八十四條第
    一項前段、第六十二條前段、第四十一條第一項前段，罰金罰鍰提高標準條例第
    一條前段、第二條，判決如主文。
本案經檢察官許炳文到庭執行職務。
中      華      民      國    九十一    年      八      月      一      日
                                      臺灣桃園地方法院刑事第六庭
                                          法  官  潘進順
右正本證明與原本無異。
如不服本判決，應於判決送達後十日內向本院提出上訴狀 (應附繕本)，上訴於臺灣
高等法院。
                                          書記官  陳玉芬
中      華      民      國    九十一    年      八      月      二      日
附論罪科刑依據之法條：
中華民國刑法第二百八十四條第一項
(過失傷害罪)
因過失傷害人者，處六月以下有期徒刑、拘役或五百元以下罰金，致重傷者，處一年
以下有期徒刑、拘役或五百元以下罰金。
